【裁判字號】    99,審訴,228
【裁判日期】    990430
【裁判案由】    違反藥事法
【裁判全文】
            臺灣士林地方法院刑事判決
公  訴  人  臺灣士林地方法院檢察署檢察官
被      告  甲○○
上列被告因違反藥事法案件，經檢察官提起公訴（99年度偵字第
1095號），被告於準備程序中就被訴事實為有罪陳述，本院合議
庭裁定由受命法官獨任改依簡式審判程序審理，並判決如下：
    主  文
甲○○明知為禁藥而轉讓，累犯，處有期徒刑參月，扣案之甲基
安非他命拾貳包（毛重玖點零陸公克）、吸食器壹組及鏟子壹支
均沒收；又明知為禁藥而轉讓，累犯，處有期徒刑參月，扣案之
甲基安非他命拾貳包（毛重玖點零陸公克）、吸食器壹組及鏟子
壹支均沒收。應執行有期徒刑肆月，扣案之甲基安非他命拾貳包
（毛重玖點零陸公克）、吸食器壹組及鏟子壹支均沒收。
    事實及理由
一、本件犯罪事實及證據，除引用檢察官起訴書之記載（如附件
    起訴書）外，另更正並補充：(一)犯罪事實部分：甲○○明知
    第二級毒品甲基安非他命係行政院衛生署明令公告之毒害藥
    品，屬藥事法第22條第1 項第1 款規定之禁藥，不得擅自轉
    讓，竟基於轉讓禁藥即第二級毒品甲基安非他命之犯意，分
    別於民國98年12月31日凌晨0 時許及99年1 月2 日凌晨0 時
    許，在其位於臺北縣石門鄉○○路52巷12弄6 號之住處內，
    無償轉讓第二級毒品甲基安非他命予郭耀駿（經檢察官另案
    偵查中）施用，嗣於99年1 月2 日凌晨0 時40分許，為警持
    本院法官核發之搜索票前往上址搜索查獲，惟甲○○趁機自
    住宅後門逃逸，經警循線追查後，於99年1 月5 日上午8 時
    50分許，在臺北縣石門鄉○○村○○路1 號（白沙灣民宿）
    前發現甲○○行蹤，於甲○○自願同意搜索下，當場查獲扣
    得甲○○所有第二級毒品甲基安非他命12包、吸食器1 組及
    鏟子1 支等物。(二)上開犯罪事實，業據被告甲○○於本院99
    年4 月28日準備程序期日及審理中坦承不諱，核與檢察官起
    訴書所載之證據相符，足認被告上開任意性自白與事實相符
    ，本件事證明確，被告犯行洵堪認定，應依法論科。
二、按安非他命類業經行政院衛生署於69年12月8 日以衛署藥字
    第301124號公告自69年12月8 日起禁止輸入、製造，自70年
    6 月1 日起禁止販賣，並於75年7 月11日衛署藥字第597627
    號公告一概禁止使用，此有該等函文可查，自屬藥事法所規
    範之禁藥。又被告行為時毒品危害防制條例第8 條第2 項之
    轉讓第二級毒品罪及藥事法第83條第1 項之轉讓禁藥罪，同
    有處罰之規定，而該時毒品危害防制條例第8 條第6 項規定
    ，轉讓毒品達一定數量者，加重其刑至2 分之1 ，其標準由
    行政院定之。依行政院於93年1 月7 日發布之「轉讓持有毒
    品加重其刑之數量標準」第2 條規定：「轉讓、持有毒品達
    一定數量者，加重其刑至2 分之1 ，其標準如下：一、第一
    級毒品：淨重5 公克以上。二、第二級毒品：淨重10公克以
    上。..... 前項所稱淨重，指除去包裝後之毒品重量。」。
    本件依被告供述轉讓予郭耀駿之第二級毒品甲基安非他命之
    數量僅供其施用2 次，衡情應未達加重刑罰之標準，則毒品
    危害防制條例第8 條第2 項於92年7 月9 日總統令修正公布
    ，於93年1 月9 日施行，該條項之轉讓第二級毒品罪之法定
    最重本刑為有期徒刑5 年，被告無法定加重其刑之事由，而
    藥事法第83條第1 項之轉讓禁藥罪，係於93年4 月21日修正
    公布，同年月23日施行，其法定最重本刑為有期徒刑7 年，
    2 者相較，後者為後法且為重罪，依法條競合關係，應適用
    較重之後法論以藥事法第83條第1 項之轉讓禁藥罪。
三、核被告甲○○2 次所為，均係犯藥事法第83條第1 項之轉讓
    禁藥罪。又其轉讓第二級毒品甲基安非他命前後持有第二級
    毒品安非他命之低度行為，應為轉讓之高度行為所吸收，均
    不另論罪。被告所犯上開2 罪，犯意各別，應分論併罰。再
    被告有起訴書犯罪事實欄所載前科執行情形，此有臺灣高等
    法院被告前案紀錄表1 份在卷可憑，其於前案有期徒刑執行
    完畢後，5 年以內故意再犯本件有期徒刑以上之各罪，均為
    累犯，均應依法加重其刑。爰審酌被告無償轉讓禁藥供他人
    施用，助長社會不良風氣，戕害國民身心健康，然其所轉讓
    之數量甚微，且其所轉讓對象僅1 人，復於犯後尚能坦承犯
    行，態度良好，及犯罪之動機、目的、手段、智識程度、家
    庭經濟狀況等一切情狀，分別量處如主文所示之刑，並定其
    應執行之刑。
四、扣案之第二級毒品甲基安非他命12包（毛重9.06公克），係
    違禁物，不問是否屬於犯人所有，應依刑法第38條第1 項第
    1 款規定宣告沒收，檢察官起訴書認應依毒品危害防制條例
    第18條第1 項前段規定諭知沒收銷燬，容有誤會。另扣案之
    吸食器1 組、鏟子1 支，均係被告所有犯本件轉讓禁藥犯行
    所用之物，業據被告於本院審理中供承明確，乃依刑法第38
    條第1 項第2 款、第3 項規定均宣告沒收。
據上論斷，應依刑事訴訟法第273 條之1 第1 項、第299 條第1
項前段，藥事法第83條第1 項，刑法第11條前段、第47條第1 項
、第51條第5 款、第38條第1 項第1 款、第2 款，判決如主文。
本案經檢察官簡志龍到庭執行職務。
中    華    民    國    99    年    4     月    30    日
                  臺灣士林地方法院刑事第一庭
                          法  官  洪英花
以上正本證明與原本無異。
如不服本判決，應於收受判決後10日內向本院提出上訴書狀，並
應敘述具體理由。其未敘述上訴理由者，應於上訴期間屆滿後20
日內向本院補提理由書 (均須按他造當事人之人數附繕本)「 切
勿逕送上級法院」。
                          書記官  趙彩彤
中    華    民    國    99    年    4     月    30    日
附錄本案論罪科刑法條之依據:
藥事法第83條第1 項
明知為偽藥或禁藥，而販賣、供應、調劑、運送、寄藏、牙保、
轉讓或意圖販賣而陳列者，處7 年以下有期徒刑，得併科新臺幣
5 百萬元以下罰金。

司法院資訊處製作；財團法人民間司法改革基金會備份。
